---
title: "Анализ результатов A/B теста"
author: "Габдрахманова Эльмира"
date: "07 09 2021"
output:
  html_document: default
  pdf_document: default
---

```{r setup, include=FALSE}
knitr::opts_chunk$set(echo = TRUE)
```

Передо мной стояла задача по результатам A/B теста определить, влияет ли сложность стартовых уровней на удержание игроков в мобильной игре.

Было рассмотрено два вида баланса уровней: игроки с четным
номером устройства получали первый баланс(когорта А), а игроки с нечетным номером
играли во второй баланс(когорта B).


Так как целевой метрики, по которой можно было бы судить об удержании игроков, задано не было, я решила попробовать рассмотреть среднее количество уровней, которое прошли игроки из группы А и В. В таблице levels_new столбец amount_of_levels отражает количество пройденных пользователем уровней, а group - когорту пользователя.

```{r echo=FALSE}
with(levels_new, tapply(amount_of_levels, group, mean))
abs(diff(with(levels_new, tapply(amount_of_levels, group, mean))))
```
Мы видим, что в среднем игроки из группы А прошли на ~0,5 уровней больше, чем игроки группы В. Но является ли эта разница статистически значимой, т.е. отражает ли реальную разницу в генеральных совокупностях? 

Прибегнем к помощи статистических критериев. Так как нам сложно судить о распределении количества уровней на игрока (но формы распределения двух групп наверняка схожи), сначала используем непараметрический критерий Манна-Уитни:

```{r echo=FALSE}
levels_new <- read_excel("levels_new.xlsx")
attach(levels_new)
names(levels_new)
wilcox.test(amount_of_levels~group, conf.int = TRUE, conf.level = 0.95)
```

Как мы видим, p-value > 0,05. Говоря вкратце, критерий Манна-Уитни не показал значимых различий между группами.

Предположим, что группы однородны и хорошо отражали бы генеральные совокупности. Попробуем посмотреть, какие различия покажет bootstrap, и построим график разностей между средними в бутстрапированных подвыборках:

```{r echo=FALSE}
set.seed(13579)
n.a <- 5057
n.b <- 5196
B <- 3000
Boot.A <- matrix(sample(amount_of_levels[group=="A"],
                        size = B*n.a,
                        replace = TRUE), ncol = B, nrow = n.a)
Boot.B <- matrix(sample(amount_of_levels[group=="B"],
                        size = B*n.b,
                        replace = TRUE), ncol = B, nrow = n.b)
Boot.Diff.In.Means <- colMeans(Boot.A) - colMeans(Boot.B)
quantile(Boot.Diff.In.Means, prob = 0.025)
quantile(Boot.Diff.In.Means, prob = 0.975)
plot(density(Boot.Diff.In.Means), xlab = "Разница", ylab = "Частота", main = "Распределение разницы средних значений")
```

С вероятностью 95% разница между средним количеством пройденных уровней в группах лежит в промежутке от -0,8 до 1,7. Говоря простым языком, доказать, что среднее количество уровней на игрока в группе А на самом деле превышает среднее количество в группе В статистически нельзя. А значит, отталиваясь от этой метрики, невозможно с уверенностью сказать, что сложность уровней влияет на удержание игроков.
